【裁判字號】    98,交聲,2143
【裁判日期】    980923
【裁判案由】    聲明異議
【裁判全文】
臺灣高雄地方法院交通事件裁定        98年度交聲字第2143號
原處分機關  高雄市政府交通局
法定代理人  甲○○
異  議  人  丙○
法定代理人  乙○
上列異議人即受處分人因違反道路交通管理處罰條例聲明異議案
件，對於高雄市政府交通局98年7 月14日所為之處分（原處分案
號：高市交裁字第裁32-B00000000號），聲明異議，本院裁定如
下：
    主  文
異議駁回。
    理  由
一、原處分意旨略以：異議人丙○於民國98年5 月9 日凌晨2 時
    20分許，騎乘車牌號碼YEX-950 號重型機車（下稱系爭機車
    ），沿高雄市○○路由西往東方向，於九如路與正義路交岔
    路口附近，以危險方式駕駛機車，為警攔停，當場掣單舉發
    ，並依道路交通管理處罰條例第43條第1 項第1 款、違反道
    路交通管理事件統一裁罰基準及處理細則第43、44條及違反
    道路交通管理事件統一裁罰基準表規定，裁處異議人罰鍰新
    台幣（下同）12,000元，並依同條例第63條第1 項第3 款規
    定，記違規點數3 點，依同條例第43條第4 項前段規定處施
    以道路交通安全講習等語。
二、異議意旨略以：伊雖於上開時間、地點騎乘系爭機車被攔停
    ，但並未為危險駕駛，且就同一行為，已處罰無照駕駛，復
    為本件裁處，顯有一違規行為二罰之違法，聲請撤銷本件裁
    處等語。
三、本件依證人即舉發警員丁○○證稱略以：於上開時間、地點
    執行防治危險駕車勤務時，發現有1 、20輛機車，沿九如一
    路由西往東行駛，雖速度普通，但佔用快車道行駛造成道路
    壅塞，影響其他用路人之行車，故予以攔檢，大部分機車駕
    駛人駕車快速逃離，當時異議人騎乘以口罩遮住車牌之系爭
    機車，因撞擊九如一路由西往東正義路與澄清路間快車道之
    安全島而人車倒地，異議人站起後往澄清路往南之自強路橋
    方向逃跑，被其他員警於路橋追上攔停等語（詳本院卷第24
    至25頁），證人所證執行勤務之情，有勤務分配表1 份附卷
    可稽（詳本院卷第36頁），且所證異議人於上開時地，騎乘
    系爭機車與其他青少年一同駕駛之情，亦為異議人所自承，
    有筆錄附卷可稽（詳本院卷第25頁），而證人為值勤員警，
    就其執行勤務上所見所聞為證述，且已具結願負偽證責任，
    所證自堪信為真實。依上開證述內容所示，包含異議人在內
    之1 、20輛機車駕駛人，駕駛機車由西往東行駛於高雄市○
    ○路附近之九如一路快車道，既有佔用快車道行駛造成道路
    壅塞之情形，對其他來往之駕駛人，自構成一定程度之行車
    危險，而合於道路交通管理處罰條例第43條第1 項第1 款所
    規範「以危險方式駕車」之情形，此外復有現場相片4 張、
    系爭機車相片2 張、舉發違反道路交通管理事件通知單1 份
    附卷可稽（詳本院卷第34至35頁、第16至17頁），則異議人
    確有本件舉發裁處之違規駕駛行為應可認定，異議人辯稱未
    為危險駕駛，自無可採。
四、高雄市政府警察局就異議人於上開時地之駕駛行為，除舉發
    危險駕車外，雖尚為異議人無照駕駛之舉發，有舉發違反道
    路交通管理事件通知單1 份附卷可稽（詳本院卷第52頁），
    然異議人至今尚未就上開無照駕駛之舉發繳納罰緩，且管轄
    之裁罰機關亦未開立裁決書予以裁罰，此有原處分機關函及
    所附查詢資料1 份附卷可稽（詳本院卷第57 至60 頁），是
    異議人辯稱有一違規行為二罰之違法，亦無可採。
五、按汽車（依第3 條第8 款之規定，包含機車在內）駕駛人駕
    駛汽車有在道路上蛇行，或以其他危險方式駕車者，處6 千
    元以上2 萬4 千元以下罰鍰，並當場禁止其駕駛；汽車駕駛
    人違反第1 項、第3 項規定者，應接受道路交通安全講習；
    汽車駕駛人有第43條、第53條或第54條情形之一者，除依原
    條款處罰鍰外，各記違規點數3 點，道路交通管理處罰條例
    第43條第1 項第1 款、第4 項前段、第63條第1 項第3 款分
    別定有明文。而如上所述，異議人有危險駕駛之違規行為，
    則原處分機關依上開規定及違反道路交通管理事件統一裁罰
    基準及處理細則第43、44條及違反道路交通管理事件統一裁
    罰基準表之規定，對異議人裁處12,000元、記違規點數3 點
    及施以道路交通安全講習，依法即無不合，異議人聲明異議
    請求撤銷，自無理由，應予駁回。
六、據上論斷，應依道路交通案件處理辦法第19條，裁定如主文
    。
中    華    民    國    98    年    9     月    23    日
                    交通法庭    法  官  鄭峻明
以上正本證明與原本無異。
如不服本裁定應於送達後5日內向本院提出抗告狀。
中    華    民    國    98    年    9     月    23    日
                                書記官  吳韻芳


司法院資訊處製作；財團法人民間司法改革基金會備份。
